sl-SI: Sorta kumkvata: Kalamondin; Centennial Variegated; Fukushu; Hong Kong; Kinkan; Mandarinquat; Marumi; Meiwa; Nagami; Drugo
ru: Сорт кумквата: Каламондин; Сентенниал вариегатный; Фукушу; Гонконгский; Кинкан; Мандаринкват; Маруми; Мейва; Нагами; Другое
ja: キンカンの種類: カラモンディン; センテニアル・バリエゲーテッド; フクシュウ; ホンコン; キンカン; マンダリンクワット; マルミ; メイワ; ナガミ; その他
da: Kumquat-sorten: Calamondin; Centennial Variegated; Fukushu; Hong Kong; Kinkan; Mandarinquat; Marumi; Meiwa; Nagami; Anden
zh-TW: 金橘品種: 四季桔; 百年斑葉; 福州; 香港; 金柑; 橘金桔; 丸實; 明和; 長實; 其他
hr-HR: Sorta kumkvata: Calamondin; Centennial Variegated; Fukushu; Hong Kong; Kinkan; Mandarinkvat; Marumi; Meiwa; Nagami; Ostalo
zh-CN: 金桔品种: 四季桔; 百年斑叶; 福州; 香港; 金柑; 橘金桔; 丸实; 明和; 长实; 其他
en: Kumquat variety: Calamondin; Centennial Variegated; Fukushu; Hong Kong; Kinkan; Mandarinquat; Marumi; Meiwa; Nagami; Other
sk-SK: Odroda kumkvatov: Kalamondin; Centennial Variegated; Fukušu; Hong Kong; Kinkan; Mandarinquat; Marumi; Meiwa; Nagami; Iné
tr: Kumkuat çeşidi: Calamondin; Centennial Variegated; Fukushu; Hong Kong; Kinkan; Mandarinquat; Marumi; Meiwa; Nagami; Diğer
pt-BR: Kumquat variedade: Calamondin; Centennial Variegated; Fukushu; Hong Kong; Kinkan; Mandarinquat; Marumi; Meiwa; Nagami; Outro
es: Variedad de kumquat: Calamondín; Centennial Variegated; Fukushu; Hong Kong; Kinkan; Mandarinquat; Marumi; Meiwa; Nagami; Otra
bg-BG: Сорт кумкуат: Каламондин; Centennial Variegated; Фукушу; Хонг Конг; Кинкан; Мандаринкуат; Маруми; Мейва; Нагами; Друго
hu: Kumkvatfajta: Calamondin; Centennial Variegated; Fukushu; Hong Kong; Kinkan; Mandarinquat; Marumi; Meiwa; Nagami; Egyéb
el: Ποικιλία κουμκουάτ: Calamondin; Centennial Variegated; Fukushu; Χονγκ Κονγκ; Kinkan; Mandarinquat; Marumi; Meiwa; Nagami; Άλλο
nl: Kumquat variëteit: Calamondin; Centennial Variegated; Fukushu; Hong Kong; Kinkan; Mandarinquat; Marumi; Meiwa; Nagami; Overig
ko: 금귤 품종: 칼라몬딘; 센테니얼 바리에가티드; 후쿠슈; 홍콩; 킨칸; 만다린콰트; 마루미; 메이와; 나가미; 기타
cs: Odrůda kumquatu: Calamondin; Centennial Variegated; Fukushu; Hong Kong; Kinkan; Mandarinquat; Marumi; Meiwa; Nagami; Ostatní
ro-RO: Varietatea de kumquat: Calamondin; Centennial Variegated; Fukushu; Hong Kong; Kinkan; Mandarinquat; Marumi; Meiwa; Nagami; Altele
de: Kumquatsorte: Calamondin; Centennial Variegated; Fukushu; Hong Kong; Kinkan; Mandarinquat; Marumi; Meiwa; Nagami; Andere
th: พันธุ์ส้มจี๊ด: คาลามอนดิน; เซนเทนเนียลวาริเกเต็ด; ฟุกุชู; ฮ่องกง; คินคัง; แมนดารินควอท; มารุมิ; เมอิวะ; นางามิ; อื่นๆ
sv: Kumquat-sort: Calamondin; Centennial Variegated; Fukushu; Hong Kong; Kinkan; Mandarinquat; Marumi; Meiwa; Nagami; Övrigt
fr: Variété de kumquat: Calamondin; Centennial Variegated; Fukushu; Hong Kong; Kinkan; Mandarinquat; Marumi; Meiwa; Nagami; Autre
lt-LT: Kumkvatų rūšis: Kalamondinas; Centennial Variegated; Fukušu; Honkongo; Kinkanas; Mandarinkvatas; Marumi; Meiva; Nagami; Kita
vi: Giống quất: Calamondin; Centennial Variegated; Fukushu; Hồng Kông; Kinkan; Mandarinquat; Marumi; Meiwa; Nagami; Khác
pt-PT: Variedade de kumquat: Calamondin; Centennial variegated; Fukushu; Hong Kong; Kinkan; Mandarinquat; Marumi; Meiwa; Nagami; Outro
it: Varietà di kumquat: Calamondin; Centennial Variegated; Fukushu; Hong Kong; Kinkan; Mandarinquat; Marumi; Meiwa; Nagami; Altro
fi: Kumkvattilajike: Kalamondiini; Centennial Variegated; Fukushu; Hong Kong; Kinkan; Mandariinikvatti; Marumi; Meiwa; Nagami; Muu
pl: Odmiana kumkwatu: Kalamondyna; Centennial Variegated; Fukushu; Hongkong; Kinkan; Mandarinquat; Marumi; Meiwa; Nagami; Inna
nb: Kumkvatsort: Calamondin; Centennial Variegated; Fukushu; Hong Kong; Kinkan; Mandarinquat; Marumi; Meiwa; Nagami; Annet